## FARTADE AUGUSTIN

Mobile: +39 379 122 7150 E-mail: fartade3@mail.com

Indirizzo: Via Fiorentina Nr 21 (Pratovecchio Stia/Arezzo)







## **ESPERIENZA**

2022 - 2023 SC RIXOS COM SRL

#### Ruolo

Web Developer

#### Descrizione

#### Sviluppo

Sviluppare e-commerce con Opencart o Woocommerce Creare funzioni custom per esigenza di ogni e-commerce Modifica di temi e plug-in in WordPress Sincronizzazione di prodotti per piattaforme e-commerce con marketplace utilizzando Feed Parsing JSON Data da REST API Ottimizzazione PageSpeed, SEO & Local SEO

#### Layout design

Progettazione di interfacce utilizzando i principi UX/UI, Social media Ads, E-mail template

#### Contributo personale

#### Automatizzazione dei processi ripetitivi

#### Price alert

Strumento sviluppato in PHP, si connette all'e-commerce con Guzzle per visualizzare i prodotti e raccogliere i dati (titolo, sku, prezzo), confrontare i risultati ogni settimana, se ha dati diversi, inviare una notifica

#### Scrape images from links

Script sviluppato con Selenium, scarica l'immagine dai link (CSV), Le immagini verranno utilizzate per creare un catalogo PDF.

#### Scrape images from google

Utilizzato per scaricare immagini da Google, le immagini vengono salvate con un nome specifico dato dalla lista.

#### Generate E-mail template with Jinja in python

Utilizzato per generare Template HTML per Mailchimp con elementi da excel

#### 2017 - 2021

SCHOOL OF COMMERCIAL AND SERVICE BACAU

### Ruolo | IT Administrator

#### Contratto di lavoro

## Part time Networking

#### Descrizione

## IIS & Linux

Port forward Reserving IP

Config printer&scanner with smb - SMTP

E-mail config Webinar broadcasts Security & Wireshark Hardware replacement

Hardware config

#### Wordpress

Responsive functionality Google search control SEO & local SEO Build or integrate new functions Security

## **PROFILO**

Salve, mi chiamo Augustin. Sono appassionato di sviluppo web e ho esperienza nell'utilizzo dei linguaggi PHP e Python, cerco sempre di migliorare le mie competenze, il mio processo formativo ha inizio con la progettazione e implementazione delle interfacce, siccome sono una persona curiosa ho iniziato ad approfondire anche il lato back-end ma anche altre alternative per il front-end come React o Gatsby

## **PROGRAMMAZIONE**

#### PHP

#### Wordpress

| Woocommerce                     | •••••• |
|---------------------------------|--------|
| Custom theme                    | •••••• |
| Plug-in editing                 | •••••  |
| Bbpress                         | •••••  |
|                                 |        |
| Symfony<br>Opencart<br>Journal3 | •••••• |

#### DB

| Mysql | •••••  |
|-------|--------|
| Pdo   | •••••• |

#### **PYTHON**

| Selenium | ••••• |
|----------|-------|
| Jinja2   | ••••• |
| Pandas   | ••••• |

#### **STILING**

| Bootstrap | •••••• |
|-----------|--------|
| Css       | •••••• |
| Gatsby    | •••••• |
| React     | •••••• |

## **GRAPHIC SKILLS**

| Photoshop     | •••••  |
|---------------|--------|
| Illustrator   | •••••  |
| InDesign      | •••••  |
| Adobe XD      | •••••  |
| Premier pro   | •••••• |
| After effects | •••••  |

2017 - 2021

FLAVOR MANAGEMENT SRL

Ruolo

**Graphic Designer** 

Contratto di lavoro

Part time

Descrizione (

Layout design

UI/UX

Social media post

Book covers

Outdoor ads

Other graphics stuff...

#### **FORMAZIONE**

**MASTER** 

2019 - 2021

UNIVERSITÀ "VASILE ALECSANDRII" DEL BACĂU Informatica applicata in scienza e in tecnologia

2016 - 2019

LAUREA

UNIVERSITÀ "VASILE ALECSANDRII" DEL BACĂU SPECIALIZZAZIONE IN INFORMATICA

Advanced programming techniques, programming methods, operating systems, formal languages, web application programming

2010 - 2015

SCUOLA SUPERIORE ISTITUTO E.FERMI BIBBIENA

PROFILO: "TECNICO NEI SERVIZI COMMERCIALI"

# LINGUE PARLATE ITALIANO/RUMENO

## LANGUAGE SKILLS ENGLISH

Listening

Reading ••••••

Speaking ••••••

Writing ••••••